臺灣板橋地方法院交通事件裁定　　　　 94年度交聲字第431號
原處分機關　臺北市交通事件裁決所
異　議　人
即受處分人　甲○○
上列異議人即受處分人因違反道路交通管理處罰條例案件，對於
臺北市交通事件裁決所民國94年3月30 日所為之處分（原處分案
號：北市裁二字第裁22─AB0000000 號），聲明異議，本院裁定
如下：
    主  文
異議駁回。
    理  由
一、按汽車駕駛人，駕駛汽車不遵守道路交通標誌、標線、號誌
    之指示者，而本章各條無處罰之規定者，處新臺幣（下同）
    900元以上1800元以下罰鍰，並記違規點數1點，道路交通管
    理處罰條例第60條第2項第3款、第63條第1項第1款定有明文
    。次按雙白實線設於路段中，用以分隔同向車道，並禁止變
    換車道，道路交通標誌標線號誌設置規則第149 條第1項第1
    款第7目亦有規定。
二、原處分機關略以：異議人所有2N–9107號自用小客車，於94
    年1月26日8時46分許，在臺北市市○○道○○道，因「不遵
    守道路交通標線之指示」違規，經臺北市政府警察局松山分
    局交通分隊以北市警交大字第AB0000000 號通知單逕行舉發
    等語；異議意旨略以：異議人駕車自市○○道○○道下匝道
    欲於光復北路出口往東興路方向行駛，惟接入匝道前並無任
    何標線或標誌指示外線車道只准許右轉，異議人遂順車流接
    入外線車道，嗣行至該處才發現外線車道不得直行，而當時
    內側車道因已塞滿車至高架上方路段，致異議人無法於雙白
    線前切入內側車道，只得跨越雙白線後再直行，本件係因該
    路段匝道出入口規劃不良致異議人違規；且異議人嗣後於該
    路段觀察發現，員警竟係於該處地下工程入口之屋頂上逕行
    舉發，顯不符合逕行舉發之規範，亦非如原舉發單位回函所
    述「選擇人行陸橋、捷運車站等高處執行拍照」之情形，如
    此執法行為令人難以信服，亦有損國家形象及執法人員之人
    格尊嚴，況員警為了業績攀爬至高處採證，若因此受傷，其
    醫療及裝備費用，還不是得由人民納稅來支付，為此爰請求
    撤銷原處分云云。
三、經查：本件異議人即受處分人甲○○駕駛其所有之車號2N–
    9107號自用小客車，於94年1月26日8時46分許，在臺北市市
    ○○道高架道，變換車道跨越雙白實線行駛，經臺北市政府
    警察局松山分局交通分隊執勤員警拍照採證後，依據採證照
    片逕行舉發其「不遵守道路交通標線之指示」違規等情，有
    臺北市政府警察局94年2月4 日北市警交大字第AB0000000號
    舉發違反道路交通管理事件通知單1件及採證照片1幀在卷可
    稽，且異議人對其於上開時地駕車跨越雙白實線變換車道行
    駛之之事實並未爭執，足認異議人確有前揭駕車不遵守道路
    交通標線指示之違規情事無訛。異議人雖具狀辯稱：該路段
    匝道出入口規劃不良致伊違規云云，惟依卷附異議人自行所
    攝之照片 (即PIC –1)所示，市○○道○○道之車輛接入匝
    道後，外側車道上即劃設有指示右轉彎之指向線，車輛應遵
    照所指方向行駛，縱令接入匝道前並無任何指示外線車道只
    准許右轉之標線或標誌，然異議人甫接入匝道後，仍可由車
    道上之右轉指向線得知該車道係右轉專用車道，進而採取變
    換車道之措施，即便斯時內側車道車流阻塞，異議人亦應遵
    守交通標線之指示方向行駛外側車道後再行改道，而非謂其
    得因己一時之便即恣意違規跨越雙白線變換車道行駛，是異
    議人以前詞置辯，顯不足憑以卸免其違規責任。異議人復辯
    稱：本件執勤員警於該處拍照採證之方式，顯不符合逕行舉
    發之規範云云，惟本件舉發員警執行拍照採證之行為，依臺
    北市政府93年4 月2 日府警交大字第09309568700 號函釋示
    「對於車輛動態交通違規行為，為避免執法過程造成用路人
    之不便及危害，以拍照採證逕行舉發，係適當之執法行為，
    另為採證明確俾將違規要件攝入，選擇人行陸橋、捷運車站
    等高處執行拍照，當屬合理之執行方式」，尚無違誤之處，
    業據臺北市政府警察局松山分局查報函陳舉發無誤，有該分
    局94年3 月14日北市警松分交字第094306117600號函附卷可
    證，況觀諸附卷異議人自行所攝之照片，執勤員警係身著制
    服且站立於高處公開拍照採證，並無隱匿偷拍之情形，至警
    員攀爬至高處採證之危險行為，亦僅係員警舉發交通違規之
    採證方式是否應加改進之問題，而與本件異議人之違規事實
    尚屬無涉。
四、綜上，異議人所陳各端，均無足採。本件事證明確，異議人
    於上開時地駕車不遵守道路交通標線指示之違規行為，堪以
    認定。從而，原處分機關依據首開法條規定，並審酌異議人
    違規情節輕重，裁處罰鍰900 元，並記違規點數1 點，無何
    違誤，量罰亦甚妥適，應予維持，本件異議為無理由，應予
    駁回。
據上論斷，應依道路交通案件處理辦法第19條，裁定如主文。
中　　華　　民　　國　　94　　年　　4 　　月　　21　　日
                  交通法庭  法  官  連  育  群
以上正本證明與原本無異。
如不服本裁定應於送達後5日內向本院提出抗告狀。
                            書記官  蘇  宥  維
中　　華　　民　　國　　94　　年　　4 　　月　　21　　日
